【裁判字號】    97,聲,998
【裁判日期】    970812
【裁判案由】    返還擔保金
【裁判全文】
臺灣士林地方法院民事裁定               97年度聲字第998號
聲  請  人  千翔公寓大廈管理維護股份有限公司
法定代理人  乙○○
相  對  人  日月光社區公寓大廈管理委員會
法定代理人  甲○○
上列聲請人聲請發還擔保金事件，本院裁定如下：
    主  文
聲請駁回。
聲請程序費用由聲請人負擔。
    理  由
一、按訴訟終結後供擔保人證明已定20日以上之期間催告受擔保
    利益人行使權利而未行使，或法院依供擔保人之聲請，通知
    受擔保利益人於一定期間內行使權利並向法院為行使權利之
    證明而未證明者，法院應依供擔保人之聲請，以裁定命返還
    其提存物，民事訴訟法第104 條第1 項第3款 定有明文。另
    依同法第106 條規定，前開規定於其他依法令供訴訟上之擔
    保者準用之。所謂「訴訟終結」，在因假扣押而供擔保之場
    合，必待供擔保人已撤銷假扣押之執行，始得謂為訴訟終結
    （最高法院87年台抗字第234號、88年台抗字第682號、91年
    台抗字第490號裁定意旨參照）。
二、本件聲請人聲請返還本院92年度存字第460 號提存事件內之
    擔保金新臺幣18萬3,000 元，其陳述略以：聲請人與相對人
    間因清償債務事件，前依本院92年度裁全字第342 號民事裁
    定提存前開金額而聲請對相對人之財產為假扣押，經本院92
    年度存字第460 號提存事件提存，並以92年度執全字第262
    號執行在案。茲因相對人已撤銷假扣押執行，自得請求返還
    擔保物。為此，聲請裁定准許返還提存物云云，並提出假扣
    押裁定、提存書、撤銷假扣押裁定及其確定證明書、撤銷執
    行通知、催告信函及送達回執等為證。
三、惟查兩造間本院92年度裁全字第342 號假扣押裁定及本院92
    年度執全字第262 號執行事件中，該假扣押裁定雖已於民國
    95年9 月6 日經本院以95年度裁全聲字第202 號民事裁定予
    以撤銷，但假扣押執行部分，係迄於95年8 月31日方經撤銷
    而終結等情，業據本院調取各該按卷查核屬實。而觀之聲請
    人所提出主張為催告行使權利之存證信函與送達回執，聲請
    人催告相對人行使權利之時間，為同年月28日發函，同年月
    29日送達該存證信函，即非於「訴訟終結後」催告受擔保利
    益人行使權利。又聲請人上開存證信函所載收件人為「日月
    光社區公寓大廈住戶管理委員會」，不僅與相對人名稱不同
    ，且未以相對人之法定代理人為收受送達人，要不能認為已
    經合法送達催告之意思表示，所為催告即難謂合法，揆之首
    揭規定及說明，應認聲請人之聲請於法尚有未合，自為不能
    准許，應予駁回之。
四、依民事訴訟法第95條、第78條裁定如主文。
中    華    民    國    97    年    8     月    12    日
                  民事第一庭  法  官  蕭錫証
以上正本證明與原本無異。
如對本裁定抗告，應於裁定送達後10日內向本院提出抗告狀。
中    華    民    國    97    年    8     月    13    日
                              書記官  林立原


司法院資訊處製作；財團法人民間司法改革基金會備份。
